臺灣桃園地方法院刑事判決　　　　　　　　　　　　九十三年度簡上字第二一四號
　　上　訴　人　臺灣桃園地方法院檢察署檢察官
　　被　　　告　戊○○　男　七.
右上訴人因被告傷害案件，不服本院九十三年度桃簡字第四五五號，中華民國九十三
年五月十八日第一審刑事簡易判決（聲請簡易判決處刑案號：臺灣桃園地方法院檢察
署九十三年度偵字第三三０號），提起上訴，本院管轄第二審之合議庭判決如左：
    主  文
上訴駁回。
    事  實
一、戊○○於民國九十二年九月七日十七時許（聲請書誤載為同日十二時許），在臺
    北市○○○路二十一號中正紀念堂前，因細故與甲○在遊覽車發生口角，於氣憤
    之餘，遂基於普通傷害之犯意，以拳頭毆打甲○臉嘴唇，致甲○上唇受有腫塊、
    鈍傷二ｘ一公分之傷害。
二、案經甲○訴由桃園縣政府警察局八德分局報請臺灣桃園地方法院檢察署檢察官偵
    查後聲請簡易判決處刑。
    理  由
一、訊據被告戊○○華固坦承於右揭時地與告訴人甲○口角衝突，惟矢口否認有何傷
    害之犯行，辯稱：伊過去質問告訴人為何罵人時，告訴人起身並伸手拉伊手，伊
    用手將之撥回去，告訴人之手因此碰到自己嘴巴，伊並未動手打告訴人云云。惟
    查：被告右揭傷害犯行，業據證人即告訴人甲○於本院審理時證述明確，核與證
    人丙○○於本院簡易庭調查時證稱：伊當時坐遊覽車第五排，有看到被告衝到前
    面一拳去打告訴人，被告坐在伊後兩排等語；及證人己○○於同次調查亦結稱：
    當時被告坐在遊覽車右邊第四排，跑到前面去打告訴人，伊坐告訴人旁邊等語均
    屬相符，且有財團法人天主教聖保祿修女會醫院出具之診斷證明書一紙在卷可稽
    。而被告於本院審理時既自承與證人己○○原為好朋友，衡情證人己○○自無設
    詞構陷被告之理，足見被告上開所辯，無非事後卸責之詞，自不足採信，其有傷
    害告訴人之犯意，甚為灼然。至證人王玉及丁○○二人於本院簡易庭調查時雖均
    指稱：被告與告訴人有吵架，但未見被告打告訴人云云，然此不惟與上開事證有
    違，且依證人王玉、丁○○所述，其二人於案發時距被告與告訴人之位置均有數
    排座位之遠，顯未能目睹被告之所有舉動，是其二人此部分證述，自不足採為被
    告有利之認定，附此敘明。綜上所述，本件事證明確，被告犯行堪以認定，應予
    依法論科。
二、核被告戊○○所為，係犯刑法第二百七十七條第一項之傷害罪。原審以被告罪證
    明確，適用刑法第二百七十七條第一項、第四十二條第二項前段，罰金罰鍰提高
    標準條例第一條前段、第二條規定，逕以簡易判決判處被告罰金二千元，並諭知
    易服勞役之折算標準，經核認事用法尚無違誤。再被告於本件犯罪後，即數度請
    友人乙○○、孟廣思、陳楫淵、王茂盛出面斡旋，欲與告訴人和解等情，復為告
    訴人當庭所是認，足見被告非無悔意，另參酌被告素行良好，僅因一時衝動，致
    罹刑章，兼衡告訴人所受傷害非重、被告智識程度、犯後雖否認犯行，惟態度尚
    佳等一切情狀，原審量刑亦稱允適。是上訴意旨徒以被告犯後毫無悔意為由，而
    指摘原審刑決量刑過輕，自非有理，其上訴應予駁回。
據上論斷，應依刑事訴訟法第四百五十五條之一第三項、第三百六十八條，判決如主
文。
本案經檢察官崔秉君到庭執行職務。
中　　　華　　　民　　　國　　九十三　　年　　 十一 　　月　　 三十 　　日
                                臺灣桃園地方法院刑事第十一庭
                                  審判長法  官  蔡  榮  澤
                                        法  官  魏  于  傑
                                        法  官  丁  俊  成
右正本證明與原本無異。
不得上訴。
                                        書記官  簡  慧  瑛
中　　　華　　　民　　　國　　九十三　　年　　 十二 　　月　　　二　　　日
附錄本案論罪科刑依據之法條：
刑法第二百七十七條：
傷害人之身體或健康者，處三年以下有期徒刑、拘役或一千元以下罰金。
犯前項之罪因而致人於死者，處無期徒刑或七年以上有期徒刑；致重傷者，處三年以
上十年以下有期徒刑。
